【裁判字號】    98,審簡上,229
【裁判日期】    981030
【裁判案由】    違反商標法
【裁判全文】
臺灣士林地方法院刑事判決           98年度審簡上字第229號
上  訴  人
即  被  告  甲○○
上列上訴人即被告因違反商標法案件，不服本院內湖簡易庭於民
國98年5 月12日98年度湖簡字第345 號第一審刑事簡易判決（臺
灣士林地方法院檢察署檢察官聲請簡易判決處刑聲請書案號：98
年度偵字第3693號），提起上訴，本院管轄第二審之合議庭判決
如下：
    主  文
上訴駁回。
    事實及理由
一、本案經本院審理結果，認第一審判決被告甲○○係犯商標法
    第82條非法販賣侵害商標權之商品罪，量處有期徒刑3 月，
    並諭知如易科罰金以新臺幣1,000 元折算1 日，且沒收扣案
    之仿冒「Calvin Klein」、「CK」商標圖樣商品20件，其認
    事、用法及量刑均無不當，應予維持，除引用第一審判決書
    記載之犯罪事實、證據及理由（如附件判決書）外，並補充
    被告於本院準備程序中之自白（參見本院卷第21頁）。
二、被告上訴意旨略以：被告因年少無知，有徹底悔改之意，現
    已轉職其他行業，有意與原告和解，請求從輕量刑云云。
三、按法官於有罪判決中，究應如何量處罪刑，自得依據個案情
    節，參諸刑法第57條所定各款犯罪情狀之規定，於該法定刑
    度範圍內，基於合義務性之裁量，量處被告罪刑，而量刑之
    裁量權，乃憲法所保障法官獨立審判之核心，如非有裁量逾
    越或裁量濫用之明顯違法情事，自不得擅加指摘其違法或不
    當，即使上級審對下級審裁量權之審查，亦應同此標準，此
    不僅在保障法官不受任何制度外之不當干涉，更保障法官不
    受制度內的異質干涉，方符憲法第80條所宣示獨立審判之真
    義，此有最高法院72年度臺上字第6696號判例可資參照。本
    件原審於量刑時，已審酌刑法第57條所定各款量刑事由，乃
    就被告所犯非法販賣侵害商標權之商品罪，判處有期徒刑3
    月，並依刑法第41條第1 項前段之規定諭知易科罰金之折算
    標準及宣告沒收扣案之仿冒「Calvin Klein」、「CK」商標
    圖樣商品20件，顯係在法定刑內科處其刑，並無違法失衡之
    情形；再者，被告所販賣係知名品牌之商品，販賣期間達一
    星期，遭查獲時經警扣得仿冒商品20件，對告訴人商標權之
    侵害難認輕微；又被告於原審時並未與告訴人達成民事和解
    ，且迄至本院言詞辯論終結時止，仍未能向本院提出已與告
    訴人達成和解之事證以供本院調查，參以告訴人於本院準備
    程序及審理中經傳喚後，均未到庭陳述意見，告訴人並無意
    願與被告和解，實甚灼然，本院自無從據以為有利被告之審
    酌。綜上，被告指摘原審量刑過重，請求改處較輕之刑，核
    屬無據，本件上訴為無理由，自應予以駁回。
據上論斷，應依刑事訴訟法第455 條之1 第1 項、第3 項、第36
8 條、第371條、第373 條，判決如主文。
本案經檢察官蔡啟文到庭執行職務。
中    華    民    國    98    年    10    月    30    日
                  刑事第一庭審判長法  官  雷雯華
                                  法  官  王沛雷
                                  法  官  吳祚丞
以上正本證明與原本無異。
本件不得上訴。
                                  書記官  丁梅芬
中    華    民    國    98    年    10    月    30    日
所犯法條：
商標法第82條
明知為前條商品而販賣、意圖販賣而陳列、輸出或輸入者，處一
年以下有期徒刑、拘役或科或併科新臺幣5萬元以下罰金。


司法院資訊處製作；財團法人民間司法改革基金會備份。
